---
title: "Prueba de hipótesis y análisis de varianza"
author: "Ivonne Carpio"
date: "2023-04-27"
output:
  pdf_document: default
  html_document:
    df_print: paged
---

```{r setup, include=FALSE}
knitr::opts_chunk$set(echo = TRUE)
```

## Prueba de hipótesis
Para una pregunta de investigación se plantea una propoisición que se debe verificar la prueba de la hipótesis es la verificación con un nivel de confianza de si se cumple o no la proporsición inicial

## data orange

La data '''orange''' tiene 35 registros del crecimiento de árboles de naranja. las variables son: el número de árbil, la edad, y la circunferencia.

```{r data}
data(Orange)
str(Orange)
```

El número de árboles es de tipo factor y se tiene 5 árbiles. La edad y el diametro son de tipo númerico.

```{r explora}
summary(Orange)
```

##Visualización preliminar

```{r plot1}
library(ggplot2)
ggplot(dat = Orange, aes(x = age, y = circumference,
                         col=Tree)) + 
  geom_point()
```

La figura de muestra que medida que pasa el tiempo (edad) el diametro de los árboles incrementa. 1 diametro de árboles 2 y 4 es mayor que la de los árboles 1 y 3.

## Planteamento de la hipotesis

La hipotesis nula (N0) es aquella donde se espera que no exista efecto. Es la más fácil de contradecir.

$H0_(1)$: La edad del árbol no incide en el tamaño del diámetro.
$H0_(2)$: Los árboles tienen el mismo diámetro a medida qu epasa el tiempo.

```{r verificarH01}
H01<- lm(circumference ~ age, data = Orange)
summary(H01)
```

Con un nivel de confianza del 90% se estima que el intercepto (el valor del diametro sin efecto de la edad) es de 17.39 milímetros.

Con un nivel de confianza del 99.9% se estima que la pendiente (el cambio en mm del diametro por cada día que pasa) es de 0.106
$/frac(mm)(día)$

Con un nivel de confianza del 90% la relación entre el diámetro de los árboles de narnaja y la edad es:

$$

D = 17.39 + 0.106 / cdot*E

$$

Donde D es el diámetro de milímetros y E es la edad en diametros

## Visualización de la regresión 

```{r Reg1}
ggplot(data = Orange, aes(x = age, y = circumference)) +
  geom_point() + geom_smooth(method = "lm") + theme_classic() +
  labs(x= "Edad [días]", y = "Dámetro [mm]")

```

## Verificación la hipotesis 2

```{r reg2}
ggplot(data = Orange, aes(x = age, y = circumference, col = Tree)) +
  geom_point() + geom_smooth(method = "lm") + theme_classic() + 
  labs(x = "Edad [días]", y = " Diámetro [mm]")

```


